臺灣屏東地方法院刑事判決　　　　　　　 110年度訴字第85號
公　訴　人　臺灣屏東地方檢察署檢察官
被　　　告　洪振原


選任辯護人　錢政銘律師
被　　　告　蘇順興



　　　　　　蘇俊龍




上列被告因傷害等案件，經檢察官提起公訴（109 年度偵字第22
55號），本院判決如下：
    主  文
甲○○共同犯傷害罪，處有期徒刑陸月，如易科罰金，以新臺幣
參仟元折算壹日。又共同犯傷害罪，處有期徒刑壹年貳月；未扣
案之安全帽壹頂沒收之，於全部或一部不能沒收或不宜執行沒收
時，追徵其價額。又犯傷害罪，處有期徒刑捌月。又犯恐嚇取財
未遂罪，處有期徒刑捌月。不得易科罰金部分，應執行有期徒刑
貳年貳月。
己○○共同犯傷害罪，處有期徒刑伍月，如易科罰金，以新臺幣
壹仟元折算壹日。
戊○○共同犯傷害罪，處有期徒刑拾月。
甲○○、己○○、戊○○其餘被訴部分無罪。
    事  實
一、甲○○於民國108 年3 月15日0 時許，在屏東縣屏東市頂柳
    路某處，偶遇丁○○，思及其與丁○○間之嫌隙，竟與友人
    己○○共同基於傷害之犯意聯絡，均徒手毆打丁○○，致丁○○受有左橈骨遠端閉鎖性骨折、右顏面挫傷（4 ×3 公分
    ）、下唇挫傷（2 ×1.5 公分）之傷害（即起訴書犯罪事實
    欄部分）。
二、甲○○因簡家民、簡張雅玲欲取回其等前與甲○○合夥事業
    之出資，又因簡家民私自側錄其與甲○○間之對話，而與簡
    家民、簡張雅玲交惡，詎簡家民、簡張雅玲、丙○○於108
    年6 月7 日15時許，前往屏東縣屏東市頂柳里里長乙○○位
    在屏東縣○○市○○路000 號之住處（下稱乙○○上址住處
    ），請乙○○居中協調雙方糾紛，經簡家民以通訊軟體Line
    傳送道歉訊息予甲○○後，甲○○、己○○及其子戊○○先
    後到場，雙方遂起爭執，甲○○與戊○○竟共同基於傷害之
    犯意聯絡，於同日16時許，由甲○○持安全帽及徒手毆打簡
    家民，由戊○○徒手毆打簡家民，致簡家民受有右上臂內側
    瘀傷5 ×6 公分、右膝挫傷2 處約2 ×1.5 公分（傷處已呈
    疤痕組織狀態）、左上臂內側面瘀傷4 ×4 公分、左前臂內
    側瘀傷5 ×3 公分、左膝挫傷4 ×3 公分（傷處已呈疤痕組
    織狀態）、右上臂瘀傷5 ×5 公分、右臀處挫瘀傷4 ×2 公
    分、右股骨處外側瘀傷7 ×8 公分之傷害（即起訴書犯罪事
    實欄前段部分）。
三、甲○○毆打簡家民後，同在乙○○上址住處，另基於傷害犯
    意，以腳踹簡張雅玲，致簡張雅玲受有右大腿（近鼠蹊處）
    上方瘀傷18×10公分、左上臂外側瘀傷7 ×3 公分、右手前
    臂2 處瘀青3 ×2 公分之傷害（即起訴書犯罪事實欄中段
    部分）。
四、甲○○毆打簡家民、簡張雅玲後，同在乙○○上址住處，竟
    意圖為自己不法所有，基於恐嚇取財之犯意，向丙○○、簡
    張雅玲、簡家民恫稱：拿新臺幣（下同）5,000 萬元出來和
    解，否則要折斷簡家民雙手等語，致丙○○、簡張雅玲、簡
    家民心生畏懼，惟簡家民、簡張雅玲嗣於108 年6 月9 日自
    殺，甲○○始未自簡家民、簡張雅玲、丙○○取得任何財物
    （即起訴書犯罪事實欄後段部分）。
五、嗣簡張雅玲、簡家民於108 年6 月9 日上午某時，在屏東縣
    屏東市○○路000 巷00號住處內自殺身亡，經警循線追查，
    始悉上情。
六、案經丁○○訴由屏東縣政府警察局屏東分局報告暨丙○○訴
    由臺灣屏東地方檢察署檢察官偵查起訴。
    理  由
壹、程序事項
一、被告以外之人於偵查中向檢察官所為陳述，除顯有不可信之
    情況者外，得為證據，刑事訴訟法第159 條之1 第2 項定有
    明文。該規定乃現行法對於傳聞法則之例外所建構之證據容
    許範圍之一，依其文義及立法意旨，尚無由限縮解釋為檢察
    官於訊問被告以外之人（含共同被告、共犯、被害人、證人
    等）之程序，須經給予被告或其辯護人對該被告以外之人行
    使反對詰問權之機會者，其陳述始有證據能力之可言。故偵
    查中檢察官訊問證人，雖未經被告親自詰問，或因被告不在
    場而未給予其詰問之機會者，該證人所為之陳述，並非所謂
    之「顯有不可信之情況」，而得據以排除其證據能力。經查
    ，被告甲○○之辯護人雖謂證人即告訴人丙○○於偵訊時之
    證述為審判外之陳述，無證據能力，惟並未舉證釋明該證述
    有何顯不可信之情形，且證人丙○○於108 年10月22日以證
    人身分接受檢察官訊問前，業經檢察官告以具結之義務及偽
    證之處罰，並命其朗讀結文後具結始為證述等情，觀之前揭
    期日該次訊問筆錄即明，並有結文1 紙附卷可考（見偵卷第
    441 頁），形式上並無任何顯不可信之情況，依前揭說明，
    證人丙○○前揭偵訊時經具結後所為之證述及該次偵訊筆錄
    ，自具證據能力。
二、被告以外之人於審判外之言詞或書面陳述，除法律有規定者
    外，不得作為證據；被告以外之人於審判外之陳述，雖不符
    前4 條之規定，而經當事人於審判程序同意作為證據，法院
    審酌該言詞陳述或書面陳述作成時之情況，認為適當者，亦
    得為證據。當事人、代理人或辯護人於法院調查證據時，知
    有第159 條第1 項不得為證據之情形，而未於言詞辯論終結
    前聲明異議者，視為有前項之同意，刑事訴訟法第159 條第
    1 項、第159 條之5 分別定有明文。查本案以下所引用屬傳
    聞證據性質之證據，檢察官、被告甲○○及其辯護人於本院
    準備程序時均不爭執其證據能力；被告己○○、戊○○均表
    示同意作為證據使用（見院卷第118 、188 頁），且迄於言
    詞辯論終結前，其等亦未就本院所調查之證據資料主張有刑
    事訴訟法第159 條第1 項不得為證據之情形，本院審酌該證
    據製作時之情況，認均無不適當情事，依刑事訴訟法第159
    條之5 規定，均具有證據能力；書面陳述之傳聞證據部分，
    亦無遭變造或偽造之情事，衡酌各該傳聞證據，作為本案之
    證據亦屬適當，自均得為證據，而均具有證據能力。
三、至被告甲○○及其辯護人固認證人丙○○於警詢時之證述無
    證據能力，惟該證據並未經本院持以認定本案之犯罪事實，
    自無庸贅論該證據之證據能力問題。
貳、實體事項
一、認定被告犯罪事實所憑之證據及理由
  ㈠如事實欄所示事實，業據被告甲○○、己○○於警詢、偵
    查、本院準備程序及審理時均坦承不諱（見他3009卷第271
    至277 、289 至297 、299 至317 、389 至401 頁，院卷第
    116 、282 、357 頁），核與證人即告訴人丁○○於警詢、
    偵查中證述之情節大致相符（見他3009卷第107 至115 、41
    9 至439 頁），並有國軍高雄總醫院附設屏東民眾診療服務
    處診斷證明書、病歷資料1 紙附卷可證（見他3009卷第117
    頁，院卷第81至85頁），足證被告甲○○、己○○上開任意
    性自白與此部分事實相符，堪以採信。
  ㈡如事實欄所示事實，業據被告甲○○、戊○○於警詢、偵
    查、本院準備程序及審理時均坦承不諱（見他3009卷第279
    至285 、289 至297 、299 至317 、389 至401 頁，院卷第
    116 、176 、282 、357 頁），核與證人丙○○、乙○○於
    偵查及本院審理時證述之情節均大致相符（見他3009卷第41
    9 至437 頁，院卷第284 至310 頁），且有職務報告1 份、
    通訊軟體Line對話紀錄翻拍照片3 張、監視器影像擷圖8 張
    在卷可查（見他3009卷第359 至361 頁，相388 卷第13至17
    、193 至199 頁），足認被告甲○○、戊○○上開任意性自
    白與此部分事實相符，堪以認定。又被害人簡家民於108 年
    6 月9 日在屏東醫療財團法人屏東基督教醫院（下稱屏東基
    督教醫院）急診時，經診斷受有左膝擦傷2 處3.5 ×1.5 公
    分及2 ×2 公分、右膝擦傷2 處3 ×1 公分及3 ×2 公分，
    左上臂瘀傷3 處2 ×2 公分、1 ×1 公分及2 ×3 公分，右
    大腿外側瘀傷6 ×6 公分，右上臂瘀傷6 ×5 公分之傷害，
    而被害人簡家民於108 年6 月10日死亡後，經法醫檢驗，發
    現其受有右上臂內側瘀傷5 ×6 公分、右膝挫傷2 處約2 ×
    1.5 公分（傷處已呈疤痕組織狀態）、左上臂內側面瘀傷4
    ×4 公分、左前臂內側瘀傷5 ×3 公分、左膝挫傷4 ×3 公
    分（傷處已呈疤痕組織狀態）、右上臂瘀傷5 ×5 公分、右
    臀處挫瘀傷4 ×2 公分、右股骨處外側瘀傷7 ×8 公分之傷
    害等情，有屏東基督教醫院病歷資料、臺灣屏東地方檢察署
    相驗屍體證明書、檢驗報告書暨相驗照片38張附卷可考（見
    相390 卷第97至115 、123 至131 頁，偵卷第43至76頁），
    依上，前揭屏東基督教醫院診斷證明書與臺灣屏東地方檢察
    署檢驗報告所載傷勢均大致相符，考量前者為急診科醫師急
    救被害人簡家民時檢視其身體狀況所記載，後者為檢察官督
    同法醫師仔細檢驗被害人簡家民死亡情形後所出具，應以後
    者較為詳盡，爰以前揭臺灣屏東地方檢察署檢驗報告所載傷
    勢為準，附此敘明。
  ㈢如事實欄所示事實，業據被告甲○○於本院審理時坦承不
    諱（見院卷第318 、357 頁），核與證人丙○○、乙○○、
    戊○○於偵查及本院審理時證述之情節均大致相符（見他30
    09卷第419 至437 頁，院卷第284 至317 頁），亦有監視器
    影像擷圖8 張在卷可考（見相388 卷第193 至199 頁），足
    徵被告甲○○上開任意性自白與此部分事實相符，已堪認定
    。又被害人簡張雅玲於108 年6 月9 日在長庚醫療財團法人
    高雄長庚紀念醫院（下稱高雄長庚醫院）急診時，經診斷受
    有右大腿瘀青15×5 公分、左手腕瘀青5 ×3 公分、右手前
    臂2 處瘀青3 ×2 公分之傷害，而被害人簡張雅玲於108 年
    6 月10日死亡後，經法醫檢驗，發現其受有右大腿（近鼠蹊
    處）上方瘀傷18×10公分、左上臂外側瘀傷7 ×3 公分之傷
    害等節，有高雄長庚醫院病歷資料、臺灣屏東地方檢察署相
    驗屍體證明書、檢驗報告書暨相驗照片29張在卷可按（見相
    388 卷第105 至121 、129 至137 頁，偵卷第91至114 頁）
    ，依上，高雄長庚醫院診斷證明書與臺灣屏東地方檢察署檢
    驗報告所載傷勢均大致相符，考量前者為急診科醫師急救被
    害人簡張雅玲時檢視其身體狀況所記載，後者為檢察官督同
    法醫師仔細檢驗被害人簡張雅玲死亡情形後所出具，被害人
    簡張雅玲所受傷害以前揭臺灣屏東地方檢察署檢驗報告為準
    ，惟前揭臺灣屏東地方檢察署檢驗報告未將被害人簡張雅玲
    尚受有右手前臂2 處瘀青3 ×2 公分之傷害部分記錄在內，
    經對照卷附照片4 張（見偵卷第113 、114 頁），可見被害
    人簡張雅玲右手前臂確有瘀青，前揭臺灣屏東地方檢察署檢
    驗報告顯為漏載，此部分傷勢應以高雄長庚醫院診斷證明書
    所載為準，附此敘明。
  ㈣如事實欄所示事實，被告甲○○矢口否認有何恐嚇取財未
    遂犯行，辯稱：當時我完全沒有講到5,000 萬元，也沒有恐
    嚇告訴人丙○○、被害人簡張雅玲、簡家民云云（見院卷第
    116 頁），被告甲○○之辯護人為其辯護稱：被告甲○○於
    108 年6 月7 日在乙○○上址住處曾說氣話，但沒有向告訴
    人丙○○、被害人簡張雅玲、簡家民恫稱前揭言語，被告甲○○與被害人簡家民住在隔壁，若欲為不利行為，直接到被
    害人簡家民之住處即可，沒必要說這些話。又依證人丙○○
    、戊○○之證述，可知被告甲○○平時說話語氣就是如此，
    且當場經證人乙○○制止後即沒有再說這些氣話，顯見被告
    甲○○無恐嚇告訴人丙○○、被害人簡張雅玲、簡家民之意
    云云（見院卷第117 、359 、360 頁）。惟查：
    ⒈被告甲○○毆打簡家民、簡張雅玲後，在乙○○上址住處
      ，向告訴人丙○○、被害人簡張雅玲與簡家民恫稱：拿5,
      000 萬元出來和解，否則要折斷簡家民雙手等語等事實，
      業據證人丙○○於偵訊時證稱：被害人簡張雅玲曾拿350
      萬元給被告甲○○放貸款，被害人簡張雅玲想把錢收回來
      ，被告甲○○於108 年6 月5 日先拿70萬元現金給我們，
      約定再將113 萬元匯給我們。因被害人簡家民偷錄其與被
      告甲○○間的對話，108 年6 月7 日23時許我和被害人簡
      張雅玲接到被害人簡家民的電話，前往乙○○上址住處協
      調此事，因被告甲○○不滿被害人簡家民傳送的道歉內容
      ，便與戊○○、己○○到乙○○上址住處，被告甲○○、
      戊○○如事實欄所示毆打被害人簡家民及被告甲○○如
      事實欄所示以腳踹被害人簡張雅玲後，對我和被害人簡
      張雅玲、簡家民說要我們拿5,000 萬元出來和解，否則要
      折斷被害人簡家民的雙手等語（見他3009卷第419 至439
      頁）；於本院審理時亦證稱：被告甲○○叫被害人簡家民
      寫悔過書，被害人簡家民於108 年6 月7 日以手機傳給被
      告甲○○，被告甲○○看了內容後很不高興，沒過多久，
      被告甲○○、己○○、戊○○就來到乙○○上址住處，說
      沒有幾句話被告甲○○、戊○○即如事實欄所示毆打被
      害人簡家民，之後被告甲○○又如事實欄所示以腳很大
      力地踹被害人簡張雅玲，之後被告甲○○又對我、被害人
      簡張雅玲、簡家民說要拿5,000 萬元出來和解，否則要折
      斷被害人簡家民雙手等語，我當時害怕，就安靜、什麼事
      情都不敢說這樣等語（見院卷第298 至310 頁），經核與
      證人乙○○於偵訊時證稱：我偶然於108 年6 月5 日19至
      20時許間某時經過被告甲○○位在屏東縣○○市○○路00
      0 巷00號之住處，聽聞被告甲○○與告訴人丙○○、被害
      人簡張雅玲、簡家民在談論錢的事，被告甲○○從其住處
      拿現金70萬元給告訴人丙○○、被害人簡張雅玲、簡家民
      ，我請雙方簽收據後，我聽到被告甲○○請被害人簡張雅
      玲提供金融帳戶帳號，要匯款113 萬元給她。告訴人丙○○、被害人簡張雅玲、簡家民於108 年6 月7 日15時許到
      我上址住處找我後，被害人簡家民以通訊軟體Line傳送道
      歉訊息給被告甲○○，被告甲○○、己○○、戊○○即氣
      呼呼地跑到我上址住處，旋即發生如事實欄、所示毆
      打被害人簡家民、簡張雅玲等情形，被告甲○○有說要告
      訴人丙○○、被害人簡張雅玲、簡家民拿5,000 萬元出來
      和解，否則要折斷被害人簡家民雙手等語（見他3009卷第
      419 至439 頁）；於本院審理時證稱：被害人簡張雅玲與
      被告甲○○間有金錢糾紛，被害人簡家民因故說要向被告
      甲○○道歉，故而告訴人丙○○、被害人簡張雅玲、簡家
      民於108 年6 月7 日16時許在我上址住處協調，後來被告
      甲○○、己○○、戊○○才到我上址住處。除有如事實欄
      、所示事實外，我記得雙方有在爭吵，被告甲○○比
      較大聲，談的是還錢的問題，被告甲○○要還告訴人丙○○、被害人簡張雅玲、簡家民錢，當時被告甲○○有說前
      揭言語，被害人簡張雅玲等人都有聽到，他們都沒有反應
      、沒有回覆等語相符（見院卷第284 至297 頁），衡以證
      人乙○○為當地里長，協調被告甲○○與告訴人丙○○、
      被害人簡張雅玲、簡家民間紛爭，與雙方均無利害衝突，
      難認證人乙○○有何刻意虛言構陷被告甲○○之動機是證
      人乙○○前揭證述，自堪採信。證人乙○○前揭證述自可
      佐被告甲○○於前揭時間、地點對告訴人丙○○、被害人
      簡張雅玲、簡家民恫稱前揭言語不假，自堪補強證人丙○○所證上情與事實相符。是以被告於上揭時、地向告訴人
      丙○○、被害人簡張雅玲與簡家民恫稱：拿5,000 萬元出
      來和解，否則要折斷簡家民雙手等語等，已堪認定。至被
      告甲○○辯稱：我沒有以前揭言語恐嚇告訴人丙○○、被
      害人簡張雅玲、簡家民云云（見院卷第116 、357 頁），
      自屬臨訟卸責之詞，礙難採信。
    ⒉所謂恐嚇，係指以將來害惡之事通知他人，使其發生恐怖
      心之謂，舉凡以言詞、文字或舉動相恐嚇，將加害惡於他
      人之生命、身體、自由、名譽、財產者皆屬之；所謂恐嚇
      ，指凡一切言語、舉動足以使人生畏怖心者均屬之，而該
      言語或舉動是否足以使他人生畏怖心，應依社會一般觀念
      衡量之（最高法院84年度台上字第3257、813 號刑事判決
      參照）。刑法第346 條第1 項恐嚇取財罪，係以意圖為自
      己或第三人不法所有為構成要件之一，若僅以恐嚇方法使
      人交付財物，而並無不法所有之意圖者，縱令其行為或可
      觸犯他項罪名，要無由成立本條之恐嚇取財罪（最高法院
      81年度台上字第5660號、83年度台上字第2689號刑事判決
      參照）。經查，被告甲○○向告訴人丙○○、被害人簡張
      雅玲、簡家民恫稱：拿5,000 萬元出來和解，否則要折斷
      簡家民雙手等語，衡以被告甲○○與被害人簡張雅玲間有
      金錢糾紛、又因被害人簡家民錄音乙事心生不滿，被害人
      簡家民遭被告甲○○、戊○○如事實欄所示毆打，被害
      人簡張雅玲遭被告甲○○如事實欄所示踢踹後，被告甲○○再向告訴人丙○○、被害人簡張雅玲、簡家民稱：拿
      5,000 萬元出來和解，否則要折斷簡家民雙手等語，顯已
      明示倘不拿5,000 萬元出來和解，將以加害生命、身體之
      非法方式處理本件糾紛之涵義，當足使告訴人丙○○、被
      害人簡張雅玲、簡家民心生畏懼。又依證人丙○○前揭所
      證：被告甲○○對我們恫稱前揭言語時，我當時害怕被告
      甲○○，就安靜、什麼事情都不敢說這樣等語明確（見院
      卷第298 至310 頁），告訴人丙○○、被害人簡張雅玲、
      簡家民因被告洪正原所言致其擔憂日後自身生命、身體安
      危而心生畏怖，自堪採信。又被告甲○○與被害人簡張雅
      玲、簡家民間，因投資被告甲○○放貸業務而生之金錢糾
      紛總計為350 萬元乙情，業經證人丙○○、乙○○於本院
      審理時證述明確（見院卷第284 至310 頁），並有和解書
      、收據各1 份存卷可查（見他3009卷第339 頁，相388 卷
      第45頁），亦為被告甲○○所不爭執（見他3009卷第389
      至401 頁，院卷第119 至121 頁），此部分事實，堪可認
      定，亦足徵被告甲○○無向告訴人丙○○、被害人簡張雅
      玲、簡家民請求5,000 萬元之債權，則被告甲○○以前揭
      方式恐嚇告訴人丙○○、被害人簡張雅玲、簡家民，其主
      觀上有為自己不法所有意圖，且明知而為，自有恐嚇取財
      之犯意，亦甚明灼。至被告甲○○之辯護人為其辯護稱：
      被告甲○○只是說氣話，其平時語氣就是如此，依證人乙○○證述，可知當場告訴人丙○○、被害人簡張雅玲、簡
      家民均無特別反應，被告甲○○所為應不會造成其等心生
      畏懼云云（見院卷第359 、360 頁），雖證人乙○○於偵
      訊時證稱：我認為是氣話，我有告訴他們不要說這些氣話
      等語（見他3009卷第419 至439 頁）；於本院審理時證稱
      ：因為被告甲○○很大聲、很生氣地講，所以我認為是氣
      話（見院卷第284 至297 頁），然此僅為其主觀感受，且
      其非當事者，僅為旁觀第三人，自無從感同身受，而證人
      丙○○已明確證稱其因此甚為恐懼如前，自不能以證人乙○○所言，逕謂告訴人丙○○、被害人簡張雅玲、簡家民
      謂因此心生畏懼。復考量被害人簡張雅玲、簡家民甫遭被
      告甲○○、戊○○毆打致傷，自難僅因被告甲○○平時說
      話語氣如此即推論告訴人丙○○、被害人簡張雅玲、簡家
      民並未心生畏懼，此部分辯護意旨，難認可採。
  ㈤綜上所述，被告甲○○及其辯護人所辯，均無可採。本案事
    證已臻明確，被告甲○○、己○○、戊○○前揭犯行，均堪
    認定，應依法論科。
二、論罪科刑
  ㈠如事實欄部分
    ⒈被告甲○○、己○○此部分行為後，刑法第277 條第1 項
      已於108 年5 月31日修正生效，修正後之規定將修正前之
      法定刑予以提高，經比較新舊法後，認修正後之規定並未
      較有利於被告，應依刑法第2 條第1 項前段規定，適用修
      正前之規定。
    ⒉核被告甲○○、己○○此部分所為，均係犯修正前刑法第
      277 條第1 項之傷害罪。  
    ⒊被告甲○○、己○○間，就此部分傷害犯行之實施有犯意
      聯絡及行為分擔，應依刑法第28條規定，論以共同正犯。
  ㈡如事實欄部分
    ⒈核被告甲○○、戊○○此部分所為，均係犯刑法第277 條
      第1 項之傷害罪。
    ⒉被告甲○○、戊○○間，就此部分傷害犯行之實施有犯意
      聯絡及行為分擔，應依刑法第28條規定，論以共同正犯。
  ㈢如事實欄部分
    核被告甲○○此部分所為，係犯刑法第277 條第1 項之傷害
    罪。
  ㈣如事實欄部分
    ⒈按行為後法律有變更者，適用行為時之法律；但行為後之
      法律有利於行為人者，適用最有利於行為人之法律，刑法
      第2 條第1 項定有明文。查被告行為後，刑法第346 條已
      於108 年12月25日修正公布，同年月27日生效。修正前該
      條罰金刑部分之法定刑為「一千元以下罰金」，並依刑法
      施行法第1 條之1 第2 項前段規定「就其所定數額提高為
      30倍」計算，修正後該條罰金刑部分之法定刑修正為「三
      萬元以下罰金」。經比較修正前後條文，僅將修正前條文
      之罰金數額調整換算規定予以明定，修正前後條文之實質
      內容未變動，處罰之輕重復相同，無關有利或不利於行為
      人，自非法律之變更，而無刑法第2 條第1 項之適用，應
      依一般法律適用原則，適用裁判時法，先予敘明。
    ⒉核被告甲○○此部分所為，係犯刑法第346 條第3 項、第
      1 項之恐嚇取財未遂罪。公訴意旨認被告甲○○此部分所
      為，涉犯刑法第305 條之恐嚇危害安全罪嫌云云，尚有未
      洽，惟因二者基本社會事實同一，並經本院告知被告變更
      法條之旨（見院卷第281 頁），無礙被告甲○○及其辯護
      人訴訟上防禦權之行使，爰依刑事訴訟法第300 條規定，
      變更起訴法條。
  ㈤被告甲○○上述傷害罪3 罪、恐嚇取財未遂罪1 罪，犯意各
    別，行為互殊，應分論併罰。至被告甲○○之辯護人辯稱：
    被告甲○○於如事實欄、所示傷害犯行時間緊密，且出
    於是相同原因，應是接續犯，請論處一傷害罪等語（見院卷
    第359 、360 頁），惟被告甲○○因被害人簡家民傳送之道
    歉訊息而心生不滿，而於108 年6 月7 日16時許在乙○○上
    址住處與被告戊○○共同毆打被害人簡家民後，復因與被害
    人簡張雅玲間金錢糾紛而以腳踹被害人簡張雅玲，足徵被告
    甲○○前揭傷害罪所侵害者為不同之個人法益，犯意各別，
    應予分論併罰。是被告甲○○之辯護人所辯，難認可採。
  ㈥刑之減輕事由
    被告甲○○如事實欄所示恐嚇取財罪僅止於未遂，考量其
    犯行尚未造成被害人財產法益之實際損害，爰依刑法第25條
    第2 項規定，減輕其刑。
  ㈦爰審酌被告甲○○、己○○、戊○○遇事均不思理性和平溝
    通，衝動為前揭傷害犯行，造成告訴人丁○○、被害人簡張
    雅玲、簡家民分別受有前揭傷害；又被告甲○○前揭恐嚇取
    財未遂犯行，致告訴人丙○○、被害人簡張雅玲、簡家民驚
    恐莫名，對其等之身心危害甚鉅，更因而輕生；被告甲○○
    、己○○、戊○○犯罪動機均難謂良善、犯罪手段亦非和平
    ；參以告訴人丙○○於偵查中表示：我因本案一連串事件，
    108 年6 月8 日晚間都想喝農藥自殺了，嗣於108 年6 月9
    日工作後返家後發現被害人簡張雅玲、簡家民均倒在床上等
    語（見他3009卷第419 至439 頁），足信被告甲○○、己○○、戊○○所為，確實造成告訴人丙○○、被害人簡張雅玲
    、簡家民承受壓力甚鉅；考量被告甲○○坦承前揭傷害犯行
    、否認前揭恐嚇取財未遂犯行、被告己○○、戊○○均坦承
    前揭傷害犯行之犯後態度，告訴人丙○○、丁○○均表明請
    求從重量刑等語（見院卷第360 頁），顯見被告甲○○、己○○、戊○○均未與告訴人丁○○、丙○○達成和解，亦未
    彌補其等犯行所生損害；兼衡被告甲○○自述高職畢業之智
    識程度，從事租賃業，與家人同住、扶養1 名未成年子女之
    家庭生活狀況；被告己○○自述高中肄業之智識程度，無業
    ，與子女同住、與弟弟共同扶養母親之家庭生活狀況；被告
    戊○○自述高中畢業之智識程度，現擔任貨車司機，獨居之
    家庭生活狀況（見院卷第358 頁）等一切情狀，就其等各自
    所犯前揭各罪，分別量處如主文第1 項至第3 項所示之刑，
    併考量被告甲○○、己○○前揭資力情形，就有期徒刑得易
    科罰金部分，依刑法第41條第1 項前段之規定，諭知如主文
    第1 項、第2 項所示易科罰金之折算標準。復本於罪責相當
    性之要求，在外部性及內部性界限範圍內，綜合斟酌被告甲○○前揭犯罪行為之不法與罪責程度，及對其施以矯正之必
    要性，就所處有期徒刑不得易科罰金部分，依刑法第51條第
    5 款規定，定其應執行刑如主文第1 項所示。公訴意旨請求
    從重量刑等語（參起訴書第9 頁），而經本院審酌上開事由
    ，認以量處如主文第1 項至第3 項所示之刑為適當，附此敘
    明。
三、沒收
    按供犯罪所用之物，屬於犯罪行為人者，得沒收之，於全部
    或一部不能沒收或不宜執行沒收時，追徵其價額，刑法第38
    條第2 項前段、第4 項分別定有明文。經查，未扣案之安全
    帽1 頂，為被告甲○○所有並供其如事實欄所示傷害犯行
    所用之物，業據被告於本院審理時供承在卷（見院卷第116
    頁），爰依刑法第38條第2 項前段、第4 項之規定，於被告
    甲○○如事實欄所示傷害罪刑項下宣告沒收之，於全部或
    一部不能沒收或不宜執行沒收時，追徵其價額。
四、不另為無罪之諭知
  ㈠公訴意旨另以：被告甲○○與戊○○於108 年6 月7 日16時
    許，在乙○○上址住處，竟共同基於傷害之犯意聯絡，被告
    甲○○持安全帽並徒手毆打被害人簡家民，被告戊○○亦徒
    手毆打被害人簡家民，除造成被害人簡家民受有如事實欄
    所示傷害外，尚受有右眼瘀傷4 ×3 公分之傷害，因認被告
    甲○○、戊○○此部分同涉犯刑法第277 條第1 項之傷害罪
    嫌等語。
  ㈡經查，被害人簡家民於108 年6 月9 日在屏東基督教醫院急
    診時，經診斷受有右眼瘀傷4 ×3 公分之傷害等情，有屏東
    基督教醫院病歷資料附卷可參（見偵卷第43至76頁）。惟查
    ，證人丙○○於本院審理時證稱：我於108 年6 月5 日前看
    到被害人簡家民右眼有瘀傷等語明確（見院卷第298 至310
    頁），則被害人簡家民所受有之右眼瘀傷4 ×3 公分之傷害
    是否為被告甲○○、戊○○於如事實欄所示時間、地點毆
    打所致，實非無疑。卷內亦無積極證據足證被告甲○○、戊○○所為，致被害人簡家民受有右眼瘀傷4 ×3 公分之傷害
    ，自不能僅憑前揭屏東基督教醫院病歷資料作為不利於被告
    甲○○、戊○○之認定。
  ㈢從而，公訴意旨認此部分同構成傷害罪嫌，無從證明，自難
    以刑法第277 條第1 項之傷害罪嫌相繩。而因本院認為此部
    分若成立犯罪，與本院前揭論罪部分，僅成立一罪，爰不另
    為無罪之諭知。
參、無罪部分
一、公訴意旨另以：
  ㈠被告甲○○於108 年6 月5 日23時許，在其位在屏東縣屏東
    市○○路000 巷00號住處（下稱被告甲○○上址住處），與
    被告己○○、戊○○共同基於傷害之犯意聯絡，均徒手毆打
    被害人簡家民，致被害人簡家民受傷。被告甲○○另基於傷
    害犯意，徒手毆打並以腳踹被害人簡張雅玲，致被害人簡張
    雅玲受傷（即起訴書犯罪事實欄部分）。
  ㈡被告甲○○於108 年6 月8 日22時19分、22時48分許，以門
    號0000000000號行動電話致電被害人簡家民，基於恐嚇危害
    安全之犯意，向被害人簡家民恫稱：一定要讓你父母親死一
    個等語，致被害人簡家民心生畏懼，被害人簡家民將被告甲○○上開言語內容告知告訴人丙○○、被害人簡張雅玲，致
    告訴人丙○○、被害人簡張雅亦心生畏懼（即起訴書犯罪事
    實欄部分）。
  ㈢因認被告甲○○另涉犯刑法第277 條第1 項傷害罪嫌、同法
    第305 條恐嚇危害安全罪嫌；被告己○○、戊○○均另涉犯
    刑法第277 條第1 項傷害罪嫌等語。
二、按犯罪事實應依證據認定之，無證據不得認定其犯罪事實；
    又不能證明被告犯罪者應諭知無罪之判決，刑事訴訟法第15
    4 條第2 項、第301 條第1 項分別定有明文。次按檢察官對
    於起訴之犯罪事實，應負提出證據及說服之實質舉證責任。
    倘其所提出之證據，不足為被告有罪之積極證明，或其指出
    證明之方法，無法說服法院以形成被告有罪之心證者，應貫
    徹無罪推定原則，刑事妥速審判法第6 條亦有明文。
三、公訴意旨認被告甲○○另涉犯刑法第277 條第1 項傷害罪嫌
    、同法第305 條恐嚇危害安全罪嫌；被告己○○、戊○○均
    另涉犯刑法第277 條第1 項傷害罪嫌，係以證人丙○○、乙○○之證述、被告甲○○、己○○、戊○○之供述，並以被
    告甲○○上址住處監視器影像擷圖、被告甲○○持用之門號
    0000000000號行動電話通聯紀錄、簡家民持用之門號000000
    0000行動電話申登人查詢紀錄、臺灣屏東地方檢察署108 年
    度相字第388 號簡張雅玲自殺死亡相驗卷宗、檢驗報告書、
    相驗照片、長庚醫療財團法人高雄長庚紀念醫院病歷資料、
    傷勢照片、臺灣屏東地方檢察署108 年度相字第390 號簡家
    民自殺死亡相驗卷宗、檢驗報告書、相驗照片、屏基醫療財
    團法人屏東基督教醫院病歷資料、職務報告等證據，為其主
    要之論據。
四、被告甲○○、己○○、戊○○涉犯傷害部分，被告甲○○、
    戊○○就其等於108 年6 月5 日23時許，在被告甲○○上址
    住處，共同基於傷害之犯意聯絡，均徒手毆打被害人簡家民
    ；被告甲○○另基於傷害犯意，徒手毆打並以腳踹被害人簡
    張雅玲等事實，雖均為認罪之答辯，而未有何辯解；被告己○○固坦承其於108 年6 月5 日23時許，在被告甲○○上址
    住處之事實，惟堅詞否認有何傷害犯行，辯稱：我當時沒有
    毆打被害人簡家民，我是想拉開被告甲○○、戊○○、被害
    人簡家民，叫他們不要再打了等語（見院卷第116 頁）。另
    被告甲○○涉犯恐嚇危害安全部分，被告甲○○固坦承其於
    108 年6 月8 日22時19分、22時48分許，以門號0000000000
    號行動電話致電被害人簡家民，惟堅詞否認有何恐嚇危害安
    全犯行，辯稱：我在電話中沒有向被害人簡家民恫稱：一定
    要讓你父母親死一個等語（見院卷第116 頁）；其辯護人為
    其辯護稱：被告甲○○於108 年6 月8 日確實有撥打電話給
    被害人簡家民，惟談話內容為被害人簡家民至越南娶妻事宜
    ，並無恐嚇危害安全犯行等語（見院卷第117 頁）。經查：
五、被告甲○○、己○○、戊○○涉犯傷害部分：
  ㈠經本院當庭勘驗108 年6 月5 日23時許，在被告甲○○上址
    住處之監視器錄影影像檔，勘驗結果如附件所示乙節，有本
    院勘驗筆錄1 份、監視器畫面截圖22張在卷足憑在卷可憑（
    見院卷177 至187 、197 至217 頁），足證於畫面顯示23時
    33分54秒至23時34分處，被告己○○以左手抓住被害人簡家
    民肩膀處，持續將被害人簡家民推至畫面右上角，並以右手
    朝被害人簡家民之頭部揮2 次、以右腳踢被害人簡家民1 次
    等節屬實，是以被告甲○○、己○○、戊○○於108 年6 月
    5 日23時許，在被告甲○○上址住處，均徒手毆打被害人簡
    家民，被告甲○○另徒手毆打並以腳踹被害人簡張雅玲至為
    灼然。則被告己○○辯稱：我當時沒有毆打被害人簡家民，
    我是想勸架等語（見院卷第116 、187 、318 頁），自屬無
    據。
  ㈡公訴人雖認被害人簡家民、簡張雅玲於108 年6 月7 日分別
    遭被告甲○○、戊○○共同毆打、被告甲○○獨自毆打後受
    有如事實欄、所示傷害，亦分別為被告甲○○、己○○
    、戊○○於108 年6 月5 日23時許，在被告甲○○上址住處
    共同毆打被害人簡家民、被告甲○○於前揭時間、地點獨自
    毆打、腳踹被害人簡張雅玲所造成，然證人丙○○於本院審
    理時證稱：108 年6 月5 日23時許，在被告甲○○上址住處
    ，我看到被告甲○○、己○○、戊○○毆打被害人簡家民，
    被告甲○○毆打簡張雅玲，當日回家後我們都沒有去看醫生
    ，回家就睡覺了，我沒有檢查被害人簡家民或簡張雅玲身上
    有沒有新的傷勢，也沒有仔細看他們身上有無外露的瘀青，
    我在警詢時稱看到被害人簡家民臉部、身上有瘀傷，是被害
    人簡家民過世後，我在醫院才看到等語（見院卷第298 至31
    0 頁）；證人乙○○於本院審理時亦證稱：告訴人丙○○、
    被害人簡家民、簡張雅玲於108 年6 月7 日到我上址住處時
    ，我沒有看到被害人簡家民或簡張雅玲身上有傷等語（見院
    卷第284 至297 頁），據此，被害人簡家民、簡張雅玲於10
    8 年6 月5 日23時許，在甲○○上址住處分別遭被告甲○○
    、己○○、戊○○毆打後均未驗傷，且證人乙○○於108 年
    6 月7 日在其上址住處協調雙方糾紛時，亦未見被害人簡家
    民或簡張雅玲身上傷勢，是以被害人簡家民、簡張雅玲所受
    前揭傷勢，是否為108 年6 月5 日23時許遭被告甲○○、己○○、戊○○毆打所致，尚屬可疑。卷內亦無積極證據足證
    被告甲○○、己○○、戊○○於108 年6 月5 日23時許毆打
    被害人簡家民、簡張雅玲後，造成其等受有何傷害，自難僅
    憑前揭病歷資料、臺灣屏東地方檢察署檢驗報告書認定被告
    甲○○、己○○、戊○○此部分所為，致被害人簡家民、簡
    張雅玲受傷。
六、被告甲○○涉犯恐嚇危害安全部分：
  ㈠被告甲○○於108 年6 月8 日22時19分、22時48分許，以門
    號0000000000號行動電話致電被害人簡家民持用之門號0000
    000000號行動電話之事實，業據被告甲○○於警詢、偵查、
    本院準備程序及偵查中均坦認在卷（見他3009卷第299 至31
    7 、389 至401 頁，院卷第116 、357 頁），並有門號0000
    000000號行動電話通信紀錄1 份、通聯調閱查詢單2 份附卷
    可佐（見他3009卷第181 至185 頁），堪以認定。而觀之前
    揭門號0000000000號行動電話通信紀錄1 份、通聯調閱查詢
    單2 份，僅足證明被告甲○○與被害人簡家民曾於前揭時間
    通話，被告甲○○是否曾對被害人簡家民恫稱前揭言語，非
    無疑義。
  ㈡雖證人丙○○於本院審理時證稱：被害人簡家民告訴我，被
    告甲○○於108 年6 月8 日22時19分、22時48分許撥打電話
    給他，被告甲○○在電話中向被害人簡家民稱：不順我的話
    就讓你的父母親死一個等語，被害人簡家民於講完電話過一
    陣子才跟我說的等語（見院卷第298 至310 頁），惟此部分
    僅有證人丙○○之單一指述，尚無其他補強證據可資佐證其
    證述之真實性。是以公訴意旨認被告甲○○於前揭時間對被
    害人簡家民恫稱前揭言語，自屬不能證明。
七、綜上所述，公訴人認被告甲○○另涉犯刑法第277 條第1 項
    傷害罪嫌、同法第305 條恐嚇危害安全罪嫌；被告己○○、
    戊○○均另涉犯刑法第277 條第1 項傷害罪嫌，事證尚有未
    足，無從依公訴人所提出之各項證據，而達於通常一般之人
    均不致有所懷疑，而得確信其為真實之程度，自不得以此遽
    入被告甲○○、己○○、戊○○於罪，是因不能證明被告甲○○、己○○、戊○○此部分犯罪，自應為無罪之諭知。
據上論斷，應依刑事訴訟法第299 條第1 項前段、第300 條、第
301 條第1 項，刑法第2 條第1 項前段、第28條、第277 條第1
項、第346 條第3 項、第1 項、第25條、第41條第1 項前段、第
51條第5 款、第38條第2 項前段、第4 項，修正前刑法第277 條
第1 項，刑法施行法第1 條之1 第1 項，判決如主文。
本案經檢察官蔡榮龍提起公訴，檢察官吳聆嘉到庭執行職務。
中    華    民    國   110    年    10    月    27    日
                  刑事第四庭  審判長法  官  黃柏霖
                                    法  官  錢毓華
                                    法  官  李宛臻
以上正本證明與原本無異。
如不服本判決應於收受判決後20日內向本院提出上訴書狀，並應
敘述具體理由；其未敘述上訴理由者，應於上訴期間屆滿後20日
內向本院補提理由書（均須按他造當事人之人數附繕本）「切勿
逕送上級法院」。
中    華    民    國   110    年    10    月    27    日
                                    書記官  蔡語珊
附錄本案論罪科刑法條：修正前刑法第277 條第1 項、刑法第
277 條第1 項、第346 條第3 項、第1 項。
修正前刑法第277 條第1 項
傷害人之身體或健康者，處三年以下有期徒刑，拘役或一千元以
下罰金。
刑法第277 條第1 項
傷害人之身體或健康者，處五年以下有期徒刑、拘役或五十萬元
以下罰金。
刑法第346 條
意圖為自己或第三人不法之所有，以恐嚇使人將本人或第三人之
物交付者，處六月以上五年以下有期徒刑，得併科三萬元以下罰
金。
以前項方法得財產上不法之利益或使第三人得之者，亦同。
前二項之未遂犯罰之。
附件：
┌──┬─────┬─────────────────────────┐
│編號│時間      │勘驗結果                                          │
│    │          ├────────────┬────────────┤
│    │          │左上角畫面欄            │右下角畫面欄            │
├──┼─────┼────────────┼────────────┤
│ 1  │23:00:00至│監視器鏡頭對著馬路，監視│監視器鏡頭對著甲○○住處│
│    │23:02:05  │器畫面由左至右依序停放淺│門口前。畫面上方由左至右│
│    │          │色汽車、銀灰色汽車、黑色│依序停放灰色機車、淺色汽│
│    │          │汽車各1 台。            │車、銀灰色汽車及黑色汽車│
│    │          │                        │各1 台。                │
│    │          │                        │簡張雅玲坐在畫面右側白色│
│    │          │                        │柱子下方椅子上。        │
│    │          │                        │甲○○右手纏繞白色繃帶，│
│    │          │                        │在畫面下方向丙○○揮手示│
│    │          │                        │意後旋即消失於畫面右下角│
│    │          │                        │。丙○○坐在畫面中間椅子│
│    │          │                        │上，面對畫面右下角。蘇俊│
│    │          │                        │龍自畫面左側出現，左手持│
│    │          │                        │手機在胸前作拍攝狀，並拿│
│    │          │                        │出香菸並點燃後抽菸，再以│
│    │          │                        │右手持手機作拍攝狀。洪振│
│    │          │                        │原之手不時揮動。丙○○面│
│    │          │                        │朝畫面右下角處，不時點頭│
│    │          │                        │、說話。                │
├──┼─────┼────────────┼────────────┤
│ 2  │23:02:06至│馬路無人車經過。        │身穿白色短袖之人自畫面左│
│    │23:02:54  │                        │側出現，站在戊○○後方。│
├──┼─────┼────────────┼────────────┤
│ 3  │23:02:55至│馬路無人車經過。        │丙○○與甲○○說話，不時│
│    │23:03:09  │                        │轉頭面朝簡張雅玲。簡張雅│
│    │          │                        │玲不時搖頭。            │
├──┼─────┼────────────┼────────────┤
│ 4  │23:03:10  │馬路無人車經過。        │身穿白色短袖之人自畫面左│
│    │          │                        │側消失。                │
├──┼─────┼────────────┼────────────┤
│ 5  │23:03:11至│馬路無人車經過。        │丙○○與甲○○說話。    │
│    │23:03:54  │                        │                        │
├──┼─────┼────────────┼────────────┤
│ 6  │23:03:55  │馬路無人車經過。        │戊○○左手持手機，往畫面│
│    │          │                        │左側離去。              │
├──┼─────┼────────────┼────────────┤
│ 7  │23:03:56至│馬路無人車經過。        │丙○○與甲○○說話。洪振│
│    │23:05:10  │                        │原之手不時揮動。        │
├──┼─────┼────────────┼────────────┤
│ 8  │23:05:11至│馬路無人車經過。        │1 名身穿橘紅色短袖之人自│
│    │23:05:26  │                        │畫面右側走出，伸手拿起畫│
│    │          │                        │面右下角椅子上之水瓶後，│
│    │          │                        │站在畫面右側，再自畫面右│
│    │          │                        │側離開。                │
├──┼─────┼────────────┼────────────┤
│ 9  │23:05:27至│馬路無人車經過。        │丙○○、簡張雅玲與甲○○│
│    │23:06:09  │                        │說話。甲○○之手不時揮動│
│    │          │                        │。                      │
├──┼─────┼────────────┼────────────┤
│ 10 │23:06:10至│馬路無人車經過。        │戊○○自畫面左側出現，持│
│    │23:06:50  │                        │手機站在畫面左側，向簡明│
│    │          │                        │生、簡張雅玲與甲○○方向│
│    │          │                        │作拍攝狀。              │
├──┼─────┼────────────┼────────────┤
│ 11 │23:06:51至│馬路無人車經過。        │戊○○自丙○○後方步行至│
│    │23:07:34  │                        │畫面中央即淺色汽車及銀灰│
│    │          │                        │色汽車中間，持手機持續朝│
│    │          │                        │丙○○、簡張雅玲與甲○○│
│    │          │                        │方向作拍攝狀。          │
├──┼─────┼────────────┼────────────┤
│ 12 │23:07:35至│畫面左上角1 輛汽車經過洪│丙○○、簡張雅玲與甲○○│
│    │23:07:49  │振原住處前。            │說話，戊○○持續持手機作│
│    │          │                        │拍攝狀。1 輛汽車經過洪振│
│    │          │                        │原住處前。              │
├──┼─────┼────────────┼────────────┤
│ 13 │23:07:50至│馬路無人車經過。        │丙○○、簡張雅玲與甲○○│
│    │23:08:35  │                        │說話，戊○○持續持手機作│
│    │          │                        │拍攝狀。                │
├──┼─────┼────────────┼────────────┤
│ 14 │23:08:36至│簡家民自畫面右側出現，步│簡家民自畫面右側出現，自│
│    │23:08:50  │行至畫面左側之淺色汽車及│淺色汽車及銀灰色汽車中間│
│    │          │銀灰色汽車間，自畫面左下│步行至畫面中央。        │
│    │          │角離開。                │                        │
├──┼─────┼────────────┼────────────┤
│ 15 │23:08:51至│馬路無人車經過。        │甲○○揮舞左手。簡家民站│
│    │23:24:18  │                        │在畫面中央，雙手伸入口袋│
│    │          │                        │內，復將雙手伸出置於身前│
│    │          │                        │。丙○○、簡張雅玲、簡家│
│    │          │                        │民與甲○○說話。戊○○持│
│    │          │                        │續持手機作拍攝狀。      │
├──┼─────┼────────────┼────────────┤
│ 16 │23:24:19至│馬路無人車經過。        │簡家民原地跪下，面朝洪振│
│    │23:24:30  │                        │原。丙○○、簡張雅玲與洪│
│    │          │                        │振原說話。戊○○持續持手│
│    │          │                        │機作拍攝狀。            │
├──┼─────┼────────────┼────────────┤
│ 17 │23:24:31至│馬路無人車經過。        │甲○○起身。            │
│    │23:24:46  │                        │己○○自甲○○旁出現，步│
│    │          │                        │行至畫面左側。          │
├──┼─────┼────────────┼────────────┤
│ 18 │23:24:47至│戊○○自淺色汽車及銀灰色│戊○○將手機收至口袋內，│
│    │23:24:58  │汽車間走出，繞過淺色汽車│繞過淺色汽車後方步行至畫│
│    │          │後方再步行至畫面左側離開│面左側，站在己○○旁。簡│
│    │          │。                      │明生起身並不時對甲○○鞠│
│    │          │                        │躬。                    │
├──┼─────┼────────────┼────────────┤
│ 19 │23:24:59至│馬路無人車經過。        │簡張雅玲亦起身，面朝洪振│
│    │23:25:09  │                        │原方向。甲○○不時手指簡│
│    │          │                        │張雅玲方向。            │
│    │          │                        │戊○○轉身往馬路方向走。│
├──┼─────┼────────────┼────────────┤
│ 20 │23:25:10至│戊○○自畫面左側即淺色汽│戊○○自畫面左側步行繞過│
│    │23:25:32  │車後方出現，從銀灰色汽車│淺色汽車、銀灰色汽車後方│
│    │          │與黑色汽車間步行至畫面左│，站在畫面右側之白色柱子│
│    │          │下角。                  │旁，面朝甲○○方向。    │
├──┼─────┼────────────┼────────────┤
│ 21 │23:25:33至│戊○○再次步行至淺色汽車│戊○○繞過銀灰色汽車及淺│
│    │23:25:59  │旁。                    │色汽車，步行走至己○○旁│
│    │          │                        │，再往畫面左側離開。1 身│
│    │          │                        │穿紅色短袖之女子自畫面右│
│    │          │                        │下角出現，將證件大小之紙│
│    │          │                        │張數張遞交給甲○○，往畫│
│    │          │                        │面右側離開。            │
├──┼─────┼────────────┼────────────┤
│ 22 │23:26:00至│戊○○、己○○、甲○○依│戊○○、己○○、甲○○依│
│    │23:27:03  │序自畫面左側自淺色汽車旁│序自畫面左側之淺色汽車旁│
│    │          │步行至畫面右側離開。    │往馬路方向走去，沿著馬路│
│    │          │身穿淺灰色短袖之男子自畫│往畫面右上角離開。      │
│    │          │面左側出現，穿越馬路，站│1 名身穿淺灰色短袖之男子│
│    │          │在對向白線邊緣，再步行至│自畫面左側出現，經過簡明│
│    │          │畫面左側即淺色汽車旁離開│生、簡家民、簡張雅玲之間│
│    │          │。                      │步行至畫面右側之白色柱子│
│    │          │                        │旁。再從銀灰色汽車及黑色│
│    │          │                        │汽車間往馬路方向走至畫面│
│    │          │                        │上方，再步行至畫面左下角│
│    │          │                        │。丙○○、簡張雅玲、簡家│
│    │          │                        │民均在原地，簡家民持續跪│
│    │          │                        │著。                    │
├──┼─────┼────────────┼────────────┤
│ 23 │23:27:04至│一輛白色汽車自畫面右側出│一輛白色汽車自畫面右側出│
│    │23:27:10  │現，停放在畫面左側。    │現，停放在畫面左上角即淺│
│    │          │                        │色汽車後方。            │
├──┼─────┼────────────┼────────────┤
│ 24 │23:27:11至│戊○○自汽車駕駛座下車，│身穿淺灰色短袖之男子步行│
│    │23:27:32  │步行至畫面左下角。      │至畫面右側離開。戊○○自│
│    │          │身穿淺灰色短袖之男子出現│白色汽車駕駛座下車，步行│
│    │          │在畫面左下角。          │至畫面左側，面向丙○○。│
│    │          │甲○○自白色汽車右側步行│甲○○自白色汽車右側步行│
│    │          │繞過該汽車後方，步行至畫│繞過該汽車後方，步行至淺│
│    │          │面左側。己○○自該白色汽│色汽車與銀灰色汽車間，面│
│    │          │車駕駛座後座打開車門，未│朝丙○○、簡張雅玲說話。│
│    │          │下車，再關上車門。      │身穿淺灰色短袖之男子自畫│
│    │          │                        │面右側，經過丙○○、簡張│
│    │          │                        │雅玲、簡家民，步行至畫面│
│    │          │                        │左側。                  │
├──┼─────┼────────────┼────────────┤
│ 25 │23:27:33至│戊○○站在淺色汽車後方。│甲○○站在淺色汽車及銀灰│
│    │23:28:14  │甲○○站在淺色汽車及銀灰│色汽車之間，對丙○○、簡│
│    │          │色汽車之間。            │張雅玲說話。身穿淺灰色短│
│    │          │                        │袖之男子自畫面下方出現，│
│    │          │                        │步行至畫面右側柱子旁，復│
│    │          │                        │回到畫面下方。戊○○站在│
│    │          │                        │淺色汽車後方。          │
├──┼─────┼────────────┼────────────┤
│ 26 │23:28:15至│戊○○站在淺色汽車後方。│甲○○面朝簡張雅玲說話。│
│    │23:28:40  │甲○○自畫面左側離開。  │1 名身穿紅色短袖之女子自│
│    │          │                        │畫面右側走出，並將畫面中│
│    │          │                        │的1 把椅子收至畫面右側、│
│    │          │                        │收拾畫面下方桌上之衛生紙│
│    │          │                        │盒。                    │
├──┼─────┼────────────┼────────────┤
│ 27 │23:28:41至│戊○○站在淺色汽車後方。│甲○○面朝簡張雅玲，持續│
│    │23:29:32  │己○○自白色汽車駕駛座後│說話，不時手指簡張雅玲。│
│    │          │座下車，並步行至畫面左上│1 名身穿紅色短袖、胸前有│
│    │          │角離去。                │白色圖案之女子自畫面右側│
│    │          │                        │出現，並收拾椅子、整理環│
│    │          │                        │境。                    │
├──┼─────┼────────────┼────────────┤
│ 28 │23:29:33至│戊○○往白色汽車之駕駛座│甲○○往馬路方向走，再回│
│    │23:29:52  │方向走。                │頭朝丙○○、簡張雅玲、簡│
│    │          │甲○○往馬路方向走，又回│家民說話。              │
│    │          │頭往畫面左側說話，再繼續│身穿淺灰色短袖之男子自畫│
│    │          │往馬路方向走，走至白色汽│面左側出現。            │
│    │          │車駕駛座方向，與戊○○交│甲○○往馬路方向行走。簡│
│    │          │談，二人即一起往畫面左側│明生原地朝甲○○方向下跪│
│    │          │離開。                  │。                      │
│    │          │                        │身穿淺灰色短袖之男子收拾│
│    │          │                        │椅子、整理環境。甲○○步│
│    │          │                        │行白色汽車旁，戊○○、洪│
│    │          │                        │振原先後自畫面左側步行至│
│    │          │                        │畫面左下角。            │
│    │          │                        │                        │
├──┼─────┼────────────┼────────────┤
│ 29 │23:29:53至│己○○自畫面左上角出現，│戊○○、甲○○自畫面左側│
│    │23:30:09  │朝畫面左側離去。        │出現，走向畫面中央之簡明│
│    │          │                        │生旁邊。戊○○伸手將簡明│
│    │          │                        │生拉起。甲○○站在畫面中│
│    │          │                        │央，揮舞右手，背對監視器│
│    │          │                        │鏡頭，面對丙○○、簡張雅│
│    │          │                        │玲、簡家民說話。        │
│    │          │                        │己○○自畫面左上角白色汽│
│    │          │                        │車後方出現，步行至畫面左│
│    │          │                        │側。                    │
├──┼─────┼────────────┼────────────┤
│ 30 │23:30:10至│馬路無人車經過。        │簡張雅玲面向馬路彎腰。  │
│    │23:30:45  │                        │甲○○持續說話，其手不時│
│    │          │                        │朝丙○○、簡張雅玲、簡家│
│    │          │                        │民方向揮舞。            │
│    │          │                        │己○○在畫面左下角，面朝│
│    │          │                        │丙○○、簡張雅玲、簡家民│
│    │          │                        │方向。                  │
│    │          │                        │戊○○伸手扶住丙○○手臂│
│    │          │                        │後放開，往簡家民方向行走│
│    │          │                        │並伸手將簡家民拉起，並拍│
│    │          │                        │丙○○之手臂1 下。丙○○│
│    │          │                        │往簡家民身旁移動。      │
├──┼─────┼────────────┼────────────┤
│ 31 │23:30:46至│馬路無人車經過。        │甲○○自畫面下方移動至畫│
│    │23:30:52  │                        │面左側，面朝丙○○、簡張│
│    │          │                        │雅玲、簡家民說話，並伸出│
│    │          │                        │右手，以食指及拇指來回摩│
│    │          │                        │擦示意。                │
│    │          │                        │己○○自畫面左側離去。  │
├──┼─────┼────────────┼────────────┤
│ 32 │23:30:53至│丙○○自畫面左側出現，站│甲○○一邊說話，一邊以右│
│    │23:31:25  │在淺色汽車與銀灰色汽車之│手向丙○○、簡張雅玲、簡│
│    │          │間。                    │家民方向揮舞，並往畫面左│
│    │          │                        │上角移動。戊○○跟在洪振│
│    │          │                        │原後方移動。己○○不時出│
│    │          │                        │現在畫面左側。          │
│    │          │                        │丙○○站淺色汽車與銀灰色│
│    │          │                        │汽車間。                │
├──┼─────┼────────────┼────────────┤
│ 33 │23:31:26至│丙○○站在原地。        │甲○○自畫面左側繞過淺色│
│    │23:32:00  │                        │汽車，朝簡家民所站立之位│
│    │          │                        │置走近，並持續說話、手指│
│    │          │                        │比畫。                  │
│    │          │                        │戊○○停留在畫面左下角。│
│    │          │                        │丙○○、簡家民、簡張雅玲│
│    │          │                        │均站在原地。            │
├──┼─────┼────────────┼────────────┤
│ 34 │23:32:01至│丙○○站在原地。        │甲○○面朝簡家民說話、手│
│    │23:33:29  │                        │指比畫。                │
│    │          │                        │簡張雅玲手扶畫面右側之白│
│    │          │                        │色柱子，並朝簡家民走近一│
│    │          │                        │步。復將雙手置於身前。  │
├──┼─────┼────────────┼────────────┤
│ 35 │23:33:30至│丙○○站在原地。        │甲○○左腳先往後，再往前│
│    │23:33:31  │                        │方朝簡家民右側下半身踢1 │
│    │          │                        │下。                    │
├──┼─────┼────────────┼────────────┤
│ 36 │23:33:32至│簡家民後退，出現在畫面左│甲○○站在簡家民面前說話│
│    │23:33:43  │側。丙○○稍微往簡家民後│。                      │
│    │          │方靠近。                │戊○○、己○○自畫面左下│
│    │          │                        │角往甲○○方向前進，並站│
│    │          │                        │在甲○○身後。          │
├──┼─────┼────────────┼────────────┤
│ 37 │23:33:44至│甲○○自畫面左側出現，伸│甲○○將不明物品放置於淺│
│    │23:33:51  │出雙手將簡家民推到馬路中│色汽車引擎蓋上後，即以雙│
│    │          │央。丙○○遭推擠至一旁，│手將簡家民推至馬路中央。│
│    │          │仍站在淺色汽車與銀灰色汽│丙○○被推擠到一旁，站在│
│    │          │車之間。                │簡家民旁，走到馬路中。  │
│    │          │己○○、戊○○均跟在洪振│戊○○、己○○均跟在洪振│
│    │          │原後方。                │原身後，往馬路方向前進。│
│    │          │                        │簡張雅玲站在原地面朝馬路│
│    │          │                        │。                      │
├──┼─────┼────────────┼────────────┤
│ 38 │23:33:52至│甲○○、己○○均伸手推簡│甲○○將簡家民推至馬路中│
│    │23:33:53  │家民到馬路中央。        │央，己○○在甲○○後方，│
│    │          │                        │戊○○、丙○○在後。    │
├──┼─────┼────────────┼────────────┤
│ 39 │23:33:54至│己○○以左手抓住簡家民肩│甲○○、己○○及戊○○持│
│    │23:34:00  │膀處，持續將簡家民推至畫│續將簡家民推至馬路中央。│
│    │          │面右上角，並以右手朝簡家│己○○以右手朝簡家民之頭│
│    │          │民之頭部揮2 次。戊○○先│部揮2 次、以右腳踢簡家民│
│    │          │雙手拉住甲○○，超越洪振│1 次。戊○○將簡家民往畫│
│    │          │原，移動至簡家民身旁，踢│面右上角推，並以右手朝簡│
│    │          │簡家民1 次。己○○、蘇俊│家民揮1 次。            │
│    │          │龍均推擠簡家民，並均往畫│甲○○往畫面右上角方向移│
│    │          │面右側離開。己○○對畫面│動。                    │
│    │          │右側揮拳1 次（無法辨認有│丙○○站在銀灰色汽車後方│
│    │          │無擊中）。丙○○站在畫面│。                      │
│    │          │中央，面向右側。        │                        │
├──┼─────┼────────────┼────────────┤
│ 40 │23:34:01至│簡張雅玲自畫面左下角出現│簡張雅玲自白色柱子往畫面│
│    │23:34:11  │，站在銀灰色汽車與黑色汽│右上角移動。甲○○、蘇順│
│    │          │車間，面朝馬路。        │興站在馬路中央、面朝畫面│
│    │          │丙○○走至畫面中間上方，│右側。                  │
│    │          │面朝畫面右側。          │                        │
│    │          │甲○○站在畫面右邊之上方│                        │
│    │          │，面朝畫面右側。        │                        │
│    │          │戊○○站在畫面右上角。  │                        │
│    │          │身穿淺灰色短袖上衣男子及│                        │
│    │          │身穿紅色短袖上衣女子均停│                        │
│    │          │止整理環境，站在畫面上方│                        │
│    │          │。                      │                        │
├──┼─────┼────────────┼────────────┤
│ 41 │23:34:12至│甲○○回頭朝簡張雅玲方向│甲○○往簡張雅玲方向移動│
│    │23:34:22  │前進並對簡張雅玲說話，復│，並張開左手臂，左手掌往│
│    │          │張開左手臂，左手掌往簡張│簡張雅玲頭部揮1 次。簡張│
│    │          │雅玲右側頭部揮1 次。簡張│雅玲倒地，被白色柱子遮蔽│
│    │          │雅玲遭毆打後即倒地。洪振│。                      │
│    │          │原繼續往簡張雅玲方向前進│                        │
│    │          │。                      │                        │
├──┼─────┼────────────┼────────────┤
│ 42 │23:34:23至│甲○○以左手抓住甫起身之│甲○○以左手抓住簡張雅玲│
│    │23:34:54  │簡張雅玲之頭髮，將之拉至│之頭髮，將之拉至馬路中央│
│    │          │馬路中央後，左手放開再朝│後，左手放開再以左手朝簡│
│    │          │簡張雅玲頭部揮擊1 次。簡│張雅玲頭部揮擊1 次。簡張│
│    │          │張雅玲倒在畫面右上角之馬│雅玲倒地，被銀灰色汽車遮│
│    │          │路白線上。              │蔽。                    │
│    │          │丙○○上前走至甲○○與簡│甲○○朝簡張雅玲倒地之方│
│    │          │張雅玲身側下跪。        │向走近。丙○○旋即走至洪│
│    │          │甲○○走近簡張雅玲身旁，│振原旁跪下。            │
│    │          │再以右腳踢其身體2 次。  │                        │
├──┼─────┼────────────┼────────────┤
│ 43 │23:34:55至│甲○○移動至畫面右側，面│己○○自畫面右側出現，站│
│    │23:35:06  │朝倒在地上之簡張雅玲方向│在畫面中央，面朝甲○○之│
│    │          │，再往畫面右側移動後消失│方向。甲○○往畫面右側移│
│    │          │。                      │動，又回頭朝向簡張雅玲倒│
│    │          │                        │地之方向。              │
├──┼─────┼────────────┼────────────┤
│ 44 │23:35:07至│丙○○、簡張雅玲均跪在馬│甲○○、戊○○、身穿淺灰│
│    │23:35:37  │路上。                  │色上衣男子均往畫面右側離│
│    │          │                        │去。                    │
│    │          │                        │甲○○自畫面右側出現，走│
│    │          │                        │至丙○○跪坐之處。戊○○│
│    │          │                        │亦自畫面右側出現，站在畫│
│    │          │                        │面中間偏右處，面朝簡張雅│
│    │          │                        │玲方向。                │
├──┼─────┼────────────┼────────────┤
│ 45 │23:35:38至│丙○○、簡張雅玲均跪在馬│甲○○被燈籠遮住。      │
│    │23:36:16  │路上。                  │戊○○往畫面右側離去。  │
│    │          │甲○○自畫面右側出現，走│甲○○在畫面中間上方來回│
│    │          │至丙○○旁邊，面朝簡張雅│走動。                  │
│    │          │玲，低頭說話並不時以手指│                        │
│    │          │丙○○、簡張雅玲。      │                        │
│    │          │甲○○先往畫面右側移動，│                        │
│    │          │再轉身朝簡張雅玲走近。  │                        │
├──┼─────┼────────────┼────────────┤
│ 46 │23:36:17至│甲○○以右腳朝簡張雅玲頭│甲○○有以腳踢1 下之舉。│
│    │23:36:38  │部踢1 腳。一邊往畫面右側│再往畫面右側移動，再回頭│
│    │          │移動，一邊說話。        │面朝簡張雅玲方向說話，並│
│    │          │簡張雅玲往左倒地後爬起身│不時以手比畫。簡張雅玲與│
│    │          │。丙○○亦起身。甲○○往│丙○○均起身，面朝甲○○│
│    │          │畫面右側離去。          │。甲○○向丙○○說話。  │
├──┼─────┼────────────┼────────────┤
│ 47 │23:36:39至│丙○○、簡張雅玲均站在畫│甲○○在畫面中央，面對畫│
│    │23:36:57  │面右上角，面朝畫面右側。│面左側之丙○○、簡張雅玲│
│    │          │                        │說話後，往畫面右上角離開│
│    │          │                        │。                      │
├──┼─────┼────────────┼────────────┤
│ 48 │23:36:58至│丙○○、簡張雅玲均站在畫│甲○○、戊○○、蘇俊輝均│
│    │23:38:30  │面右上角，面朝畫面右側。│在畫面右側移動。        │
│    │          │並往畫面右側移動離開。  │                        │
├──┼─────┼────────────┼────────────┤
│ 49 │23:38:31至│甲○○、戊○○、蘇俊輝、│甲○○、戊○○、蘇俊輝、│
│    │23:38:56  │身穿淺灰色短袖上衣男子均│身穿淺灰色短袖上衣男子均│
│    │          │自畫面右上角步行至甲○○│自畫面右上角步行至甲○○│
│    │          │住處前。                │住處前。戊○○將淺色汽車│
│    │          │                        │引擎蓋上之不明物品交給洪│
│    │          │                        │振原。                  │
├──┼─────┼────────────┼────────────┤
│ 50 │23:38:57至│身穿淺灰色短袖上衣男子進│身穿淺灰色短袖上衣男子至│
│    │23:39:20  │入白色汽車之駕駛座內，將│畫面左上角，白色汽車往畫│
│    │          │白色汽車往畫面右側倒車後│面右側移動離開。        │
│    │          │離開。                  │                        │
└──┴─────┴────────────┴────────────┘